臺灣桃園地方法院刑事裁定　　　　　　 100年度聲字第5140號
聲　請　人
即　被　告　田仲哲
指定辯護人　廖珠蓉律師
上列聲請人即被告因違反毒品危害防制條例案件，聲請具保停止
羈押，本院裁定如下：
    主  文
聲請駁回。
    理  由
一、查本件被告田仲哲因違反毒品危害防制條例案件，前經檢察
    官起訴，經本院訊問後，認其涉犯毒品危害防制條例第4 條
    第1 項、第2 項販賣第一級、第二級毒品罪等罪嫌重大，偵
    訊中經通緝到案，有事實足認有逃亡之虞，且所犯屬最輕本
    刑5 年以上有期徒刑之重罪，並有羈押之必要，依刑事訴訟
    法第101 條第1 項第1 款、第3 款規定，於民國100 年6 月
    15日裁定羈押，嗣分別於100 年9 月15日、100 年11月15日
    經延長羈押2 月在案。
二、聲請意旨略以：聲請人因違反毒品危害防制條例案件，犯後
    均坦認不諱，也供述案情始末，無勾串共犯或證人之虞，亦
    無逃亡之動機，且案件已辯論終結，實已無羈押之必要，若
    再予以羈押則有預支執行未確定之刑罰之虞，有違比例原則
    ，是應以對基本權干預較輕之具保代替羈押。且被告因犯本
    案，造成家庭破碎、妻離子散，幼兒由年邁父母扶養，父親
    又罹疾病，被告已甚感悔悟，企盼返家負擔家計，陪伴雙親
    ，略盡孝道云云。
三、按法律規定羈押被告之要件，須基於維持刑事司法權之有效
    行使之重大公益要求，並符比例原則，方得為之。且無罪推
    定原則除禁止對未經有罪判決確定之被告執行刑罰，亦禁止
    僅憑犯罪嫌疑即施予被告類似刑罰之措施，倘以重大犯罪嫌
    疑為羈押之唯一條件，即可能違背無罪推定原則。基於憲法
    保障人民身體自由之意旨，被告犯刑事訴訟法第101 條第1
    項第3 款所示之罪，嫌疑重大者，且有相當理由足認其有逃
    亡、湮滅、偽造、變造證據或勾串共犯、證人之虞，亦無不
    得羈押之情形，法院斟酌能否以命該被告具保、責付或限制
    住居等侵害較小之手段代替羈押後，仍認非予羈押，顯難進
    行追訴、審判或執行者，方得羈押，始符憲法第8 條保障人
    民身體自由及第16條保障人民訴訟權之意旨。是被告縱然符
    合上揭第3 款之羈押事由，法官仍須就犯罪嫌疑是否重大、
    有無羈押必要、有無不得羈押情形予以審酌，非謂一符合該
    條款規定之羈押事由，即得予羈押，業經司法院釋字第665
    號解釋釋明在案在案。上揭所稱「相當理由」，與同條項第
    1 款、第2 款法文內之「有事實足認有…之虞」（學理上解
    釋為充分理由）尚屬有間，其條件相當寬鬆。良以重罪常伴
    有逃亡、滅證之高度可能，係趨吉避凶、脫免刑責、不甘受
    罰之基本人性，倘一般正常之人，依其合理判斷，可認為該
    犯重罪嫌疑重大之人具有逃亡或滅證之相當或然率存在，即
    已該當「相當理由」之認定標準，不以達到充分可信或確定
    程度為必要。以量化喻，若依客觀、正常之社會通念，認為
    其人已有超過百分之五十之逃亡、滅證之可能性者，當具有
    相當理由認為其有逃亡、滅證之虞。此與前2 款必須有百分
    之八十以上，始足認有該情之虞者，自有程度之差別。再其
    認定，固不得憑空臆測，但不以絕對客觀之具體事實為限，
    若有某些跡象或情況作為證據，即無不可。至相關之事實或
    跡象、情況，鑑於此非屬實體審判之核心事項，自以自由證
    明為已足，並不排斥傳聞證據，斯不待言，最高法院98年度
    台抗字第668 號裁定參照。
四、經查，被告涉犯販賣第一、二級毒品罪罪嫌，業據被告自白
    不諱及證人即同案共犯鍾黃貴、證人許登壹、吳顯志、童俊
    瑜、梁家賓、徐有寶等證述在卷可稽，並有被告等所持用之
    電話通訊監察譯文在卷足徵；堪認被告涉犯販賣毒品罪嫌確
    屬重大。而販賣第一級、第二級毒品罪均屬最輕本刑5 年以
    上有期徒刑之重罪，有刑事訴訟法第101 條第1 項第3 款之
    情形，衡諸被告販賣第一、二級毒品罪數高達10罪，且其於
    偵查中即有傳拘未到而遭通緝之情節，則被告逃匿以規避審
    判程序進行及刑罰執行之可能性甚高，仍認有逃亡之虞。再
    被告與同案共犯鍾黃貴於本院審理中本有互指對方有企圖影
    響彼此供述之情，而本案於雖已論結，然未宣判，宣判後被
    告及檢察官仍得分別上訴，因而仍有保全聲請人接受上訴審
    審判之必要，即便未經上訴，參諸前述被告恐有逃亡之虞等
    節，仍有予以羈押以保全聲請人接受執行之必要；若命被告
    具保、責付或限制住居等侵害較小之手段，均不足以確保審
    判或執行程序之順利進行，依本案訴訟進度，仍有繼續羈押
    被告之必要。再參諸被告所涉嫌販賣第一、二級毒品，助長
    毒品氾濫，損害社會安全及國人健康甚鉅，並衍生社會治安
    之嚴重危害，權衡國家刑事司法權之有效行使、社會秩序及
    公共利益、被告人身自由之私益及防禦權受限制之程度，認
    對被告維持羈押處分尚屬適當、必要，合乎比例原則，並無
    違反前揭大法官會議解釋意旨。聲請意旨雖另以需照顧幼兒
    ，負擔家計，而父親罹病，欲陪伴雙親等經濟、家庭問題為
    由請求具保，然此均非本院審酌是否繼續羈押之要件。卷內
    復查無刑事訴訟法第114 條所定之情形，被告原羈押原因既
    仍在，且有羈押之必要，其所請具保停止羈押，自難准許，
    應予駁回。
五、依刑事訴訟法第220條，裁定如主文。
中    華    民    國    100   年    12    月    23    日
                  刑事第九庭  審判長  法  官  吳為平
                                      法  官  廖建傑
                                      法  官  黃俊華
以上正本證明與原本無異。
如不服本裁定，應於裁定送達後5 日內向本院提出抗告狀。
                                      書記官  張懿昀
中    華    民    國   100    年    12    月    23    日